【裁判字號】    92,訴,1243
【裁判日期】    921110
【裁判案由】    竊盜等
【裁判全文】
臺灣彰化地方法院刑事判決                        九十二年度訴字第一二四三號
    公  訴  人  臺灣彰化地方法院檢察署檢察官
    被      告  丙○○
    被      告  甲○○
右列被告因竊盜等案件，經檢察官提起公訴（九十二年度偵字第三二○三號），本院
依簡式審判程序判決如左：
    主  文
丙○○、甲○○共同連續行使偽造私文書，足以生損害於他人，丙○○累犯，處有期
徒刑捌月，甲○○處有期徒刑陸月，甲○○部分如易科罰金，以佰元折算壹日。偽
造於台新銀行0000000000000000號信用卡背面及如附表所示信用卡
簽帳單（包括持卡人存根聯及特約商店存根聯）上顧客簽名欄處「乙○○」之署押均
沒收。
    事  實
一、丙○○曾於民國八十一、八十四年間因違反肅清煙毒條例、麻醉藥品管制條例案
    件，經法院先後判處應執行有期徒刑四年二月、三年五月確定，於八十九年十月
    二十四日接續執行完畢。緣丙○○與甲○○為夫妻，甲○○與乙○○原同為彰化
    縣芳苑鄉○○區○○路八號「王牌膠帶有限公司」（下稱王牌公司）之員工，乙○○曾於八十七年間，向台新國際商業銀行（下稱台新銀行）申請玫瑰ＶＩＳＡ
    普卡信用卡（卡號：0000000000000000號），於到期後，台新
    銀行於九十一年間將續卡以郵寄之方式送達乙○○前開上班地點，惟因乙○○於
    八十九年七月間業已離職，故遲未領取上開續卡。詎甲○○與丙○○於九十一年
    四月間，在王牌公司信件盒中，見乙○○尚未至公司領取上開續卡，渠等因經濟
    困頓，竟基於意圖自己不法所有之犯意聯絡，由甲○○竊取上開信用卡得手，並
    共同基於意圖為自己不法所有及行使偽造私文書之概括犯意聯絡，由甲○○先於
    九十一年四、五月間，在渠等位於彰化縣二林鎮廣興里廣興巷卅六號之住處內，
    於上開信用卡上偽造「乙○○」之署押後，即自九十一年五月三十一日起至九十
    一年十二月二十一日止，由丙○○偕同甲○○，連續持往彰化縣二林鎮○○路加
    油站等詳如附表所示之時、地簽帳消費，並在每筆簽帳單顧客簽名欄處由甲○○
    偽造「乙○○」之署押，偽造不實之簽帳單私文書後（簽帳單係一式二聯，一聯
    由甲○○、丙○○保管，一聯由特約商店保管持向發卡銀行請款），再持交附表
    所示之特約商店，主張收到貨物之意思而行使該偽造之簽帳單私文書，使各特約
    商店陷於錯誤，而交付財物，足以生損害於乙○○、如附表所示之特約商店及台
    新銀行；而丙○○亦獨自於附表所示之時、地，持前揭信用卡前往第一商業銀行
    、聯邦商業銀行所設立之自動櫃員機，利用各該自動付款設備，輸入信用卡預借
    現金之密碼，以乙○○之名義詐借如附表所示之現金，得手後二人並將所詐得之
    物品或現金花用殆盡。嗣因乙○○經由同事告知上開信用卡帳單金額異常，經乙○○電詢台新銀行並報警處理，方為警循線查獲。
二、案經彰化縣警察局二林分局報告臺灣彰化地方法院檢察署檢察官偵查起訴。
    理  由
一、右揭事實，業據被告丙○○及甲○○於本院審理時坦承不諱，核與被害人乙○○
    於警詢時指述之情節相符，並有贓物認領保管單、台新銀行000000000
    0000000號信用卡正反面影本、彰化縣二林鎮○○路加油站消費簽帳單原
    本五張、台新銀行九十二年六月十六日台新信卡字第九二○一九四號函暨函附之
    信用卡帳單九張、部分消費簽帳單影本十六張、無簽單之回單影本十三張、升發
    加油股份有限公司函覆之消費簽帳單影本三張、林田加油站有限公司函覆之消費
    簽帳單影本三張、財團法人聯合信用卡處理中心九十二年八月二十日（９２）聯
    卡會計字第三九六號函附之持卡人消費明細表及消費簽帳單影本一張附卷可按，
    足見被告二人之自白與事實相符，本案事證明確，被告等前開犯行均堪認定，應
    依法論科。
二、核被告丙○○、甲○○竊取被害人乙○○之信用卡行為，係犯刑法第三百二十條
    第一項竊盜罪；渠等在被害人之信用卡偽造被害人之署押後持往刷卡簽帳購物，
    進而偽造簽帳單持以行使，向特約商店詐取財物之行為，則係犯刑法第二百十六
    條、第二百十條行使偽造私文書罪及同法第三百三十九條第一項之詐欺取財罪；
    另渠等持被害人之信用卡，利用銀行設立之自動櫃員機，以不正方法預借現金之
    行為，係犯刑法第三百三十九條之二第一項之利用自動付款設備詐欺罪。被告二
    人在信用卡背面及簽帳單上偽造「乙○○」署押之行為係偽造私文書之部分行為
    ，偽造私文書後持以行使，偽造之低度行為為行使之高度行為所吸收，均不另論
    罪。又被告二人先後多次行使偽造私文書、詐欺取財及利用自動付款設備詐欺犯
    行，均時間緊接，犯罪構成要件相同，顯係各基於概括犯意為之，均應依連續犯
    之規定分別論以一行使偽造私文書、詐欺取財、利用自動付款設備詐欺罪，並各
    加重其刑。被告二人所犯前開竊盜、連續行使偽造私文書、連續詐欺取財及連續
    利用自動付款設備詐欺等四罪間，有手段目的之牽連關係，應依刑法第五十五條
    規定，從情節較重之連續行使偽造私文書罪處斷。被告二人就前開犯行有犯意之
    聯絡及行為之分擔，為共同正犯。爰審酌被告二人不思循正當管道賺取財物，欲
    謀不勞而獲，其心可議，暨考其犯罪動機、手段、方法、犯罪所得及犯後坦承犯
    行，態度尚佳等一切情狀，分別量處如主文所示之刑，甲○○部分併諭知易科罰
    金之折算標準，以示懲儆。另被告二人偽造於台新銀行00000000000
    00000號信用卡背面及如附表所示信用卡簽帳單（包括持卡人存根聯及特約
    商店存根聯）上顧客簽名欄處「乙○○」之署押，為偽造之署押，不問屬於犯人
    與否，均應依刑法第二百十九條規定，宣告沒收。
據上論斷，應依刑事訴訟法第二百七十三條之一第一項、第二百九十九條第一項前段
，刑法第二十八條、第五十六條、第三百二十條第一項、第二百十六條、第二百十條
、第三百三十九條第一項、第三百三十九條之二第一項、第五十五條、第四十七條、
第四十一條第一項前段、第二百十九條，罰金罰鍰提高標準條例第一條前段、第二條
，判決如主文。
本案經檢察官陳德芳到庭執行職務。
中      華      民      國    九十二    年     十一     月      十      日
                                臺灣彰化地方法院刑事第三庭
                                    法      官     紀  佳  良
右正本證明與原本無異。
如不服本判決，應於判決送達後十日內向本院提出上訴狀(須附繕本 )。
告訴人或被害人對於判決如有不服具備理由請求檢察官上訴者，其上訴期間之計算係
以檢察官收受判決正本之日期為準。
                                    法院書記官     陳  鍚  威
中      華      民      國    九十二    年     十一     月     十一     日
刑法第三百二十條第一項
意圖為自己或第三人不法之所有，而竊取他人之動產者，為竊盜罪，處五年以下有期
徒刑、拘役或五百元以下罰金。
刑法第二百十六條
行使第二百十條至第二百十五條之文書者，依偽造、變造文書或登載不實事項或使登
載不實事項之規定處斷。
刑法第三百三十九條第一項
意圖為自己或第三人不法之所有，以詐術使人將本人或第三人之物交付者，處五年以
下有期徒刑、拘役或科或併科一千元以下罰金。
刑法第三百三十九條之二第一項
意圖為自己或第三人不法之所有，以不正方法由自動付款設備取得他人之物者，處三
年以下有期徒刑、拘役或一萬元以下罰金。


司法院資訊處製作；財團法人民間司法改革基金會備份。
